臺灣高雄地方法院民事裁定　　　　　　 96年度家聲字第170號
聲　請　人　施秉慧律師
聲請人聲請核定遺產管理人報酬事件，本院裁定如下：
  主  文
聲請人任被繼承人甲○○遺產之遺產管理人報酬定為新臺幣貳萬
參仟伍佰陸拾元。
程序費用由被繼承人甲○○遺產負擔。
  理  由
一、按遺產管理人，得請求報酬，其數額由親屬會議按其勞力及
    其與被繼承人之關係酌定之，民法第1183條定有明文。次按
    依民法之規定應開親屬會議時，由當事人、法定代理人或其
    他利害關係人召集之；親屬會議不能召開或召開有困難時，
    依法應經親屬會議處理之事項，由有召集權人聲請法院處理
    之，民法第1129條及第1132條第2 項前段亦分別定有明文。
    是以，不能由親屬會議酌定遺產管理人之報酬時，得由有召
    集權人聲請法院處理之。
二、本件聲請意旨略以：聲請人前經本院95年度財管字第104 號
    裁定選任為被繼承人甲○○之遺產管理人，業已遵行職務，
    編制遺產清冊，依民法第1179條第1項第3款規定，聲請鈞院
    裁定對被繼承人之債權人及受遺贈人為公示催告程序及登報
    。而被繼承人所遺坐落鳳山市○○段427號、439號、440號
    、441-7 號土地，共計現值0000000 元，現正為債權人聲請
    拍賣中，為免遲誤參與分配期日，且被繼承人無親屬會議可
    資酌定聲請人管理遺產應得之報酬數額，爰聲請核定聲請人
    之報酬。又依稅捐機關核算律師、仲裁人執行業務收入標準
    ，聲請裁定被繼承人之遺產現值百分之四即新台幣42134 元
    為管理報酬，並聲請裁定聲請人管理遺產之遺產管理費為新
    台幣3560元（含不動產登記規費、行政規費、公示催告費用
    等）等語，並提出本院95年度財管字第104 號民事裁定、確
    定證明書、96年度家催字第133 號、中華日報公告到登證明
    、財政部高雄市國稅局財產歸屬資料清單、遺產管理支出費
    用明細表及規費收據等各1 份為證。
三、經查；
（一）被繼承人甲○○死亡，其各順位繼承人全體均拋棄繼承，
      亦未經親屬會議選定遺產管理人，嗣經本院選任聲請人為
      遺產管理人等情，此有聲請人提出之本院95年度財管字第
      104 號民事裁定及其確定證明書各1 份可稽，堪信無訛，
      亦足認被繼承人甲○○之親屬確已不願處理遺產相關事宜
      無誤。故聲請人自難召開親屬會議酌定其管理被繼承人遺
      產之報酬，殆無疑義，是其本於利害關係人之地位，向本
      院聲請酌定其擔任遺產管理人之報酬，揆諸上揭法律規定
      ，尚屬有據。
（二）次查，聲請人主張被繼承人甲○○死亡後遺有坐落鳳山市
      ○○段427號、439號、440號、441-7號土地，業經債權人
      聲請本院民事執行處 94年度執字第46960號強制執行拍賣
      程序、95年執更 (一)字第5號受理在案等情，復據其提出
      本院95年度財管字第104號民事裁定及其確定證明書、96
      年度家催字第133號影本各1份為證，亦堪信為真實。本院
      審酌聲請人提出之上開書狀及證物，顯示被繼承人所遺財
      產所有權，或係持分3 分之1 或係公寓，經濟價值不高，
      且被繼承人因積欠債權人國泰世華商業銀行借款，現正被
      法院強制執行中。本院考量被繼承人所遺財產價值、債務
      、聲請人處理上開遺產遺債所需時間及人力耗費，尚非繁
      重，及聲請人代墊費用3560元等一切情形，認聲請人任被
      繼承人甲○○遺產管理人之報酬金額，含上開代墊費用35
      60元，核定為23560 元，即屬適當。爰酌定如主文第1 項
      所示。
四、依非訟事件法第157 條，裁定如主文。
中　　華　　民　　國　　96　　年　　10　　月　　26　　日
                  家事法庭法　官　吳文婷
上為正本係照原本作成。
如對本裁定抗告須於裁定送達後10日內向本院提出抗告狀。
中　　華　　民　　國　　96　　年　　10　　月　　29　　日
                          書記官　黃進遠
